J'ai toutes les cartes en main pour réaliser vos projets.

Meryl Cordier



Forte de 13 ans d'expérience en laboratoire, i'aime le travail de développement. La résolution de problèmes et l'innovation sont mes moteurs quotidiens.

Aujourd'hui, je souhaite appliquer ma rigueur et mon esprit d'analyse au métier de développeur web et web mobile. Enrichie d'une formation intense avec l'école O'Clock, je continue d'évoluer tous les jours dans ce domaine dense et passionnant.

Expériences



09/2023 à 03/2024 Formation DWWM avec l'école

Apprentissage des langages HTML, CSS, JavaScript, SQL lors du socle Spécialisation en React. Préparation du titre professionnel de développeur web et web mobile



03/2024 à aujourd'hui NEW Réalisation d'un projet de fin d'études: Pureniceness.

Application d'écoute de musique en ligne pour un client. En mèthodologie Agile Scrum, à 4 développeurs, pendant 4 semaines. Codée en Js avec Nodes, Express et React.



2010 à 2023 Carte Bonus

Formations

2023/2024 - Ecole O'Clock Formation au titre professionnel de niveau 5, développeur web et web

Apprentissage intensif des bases du développement web en JavaScript. Résolution de challenge quotidien seule et en pair programming. Gestion de projet avec la méthode Merise. Spécialisation en React et réalisation du projet "Pureniceness".

2009/2010 - IUT Béthune Licence en chimie végétale

Étude de la biologie et de la chimie des végétaux, application de méthodes quantitatives et qualitatives comme la chromatographie ou la spectroscopie.

Savoir-être

De nature rigoureuse, mon expérience en laboratoire m'a habituée à avoir un œil critique sur mon travail.

Organisation et anticipation font partie de mon quotidien. Par ailleurs, on me reconnaît comme quelqu'un d'authentique

Curieuse et ingénieuse, mon intérêt pour la résolution de problèmes est aujourd'hui comblé grâce au code.

Pour finir, mes différentes expériences m'ont permis d'apprendre à m'intégrer dans une équipe et à travailler de concert avec tous mes collaborateurs.

Savoir-faire

Langages:

HTML G CSS (SASS)

JavaScript (Node, Express)

SQL Sequelize

React (Redux, TypeScript)

Outils:

VSCode, Git, GitHub Coda. Whimsical

Méthodologies :

Agile Scrum, Merise, Mobile-first Kanban, 5S

Langues:

Anglais B1

Pureniceness

Application d'écoute de musique en ligne pour promouvoir deux labels. Codée sans ORM, avec un back-office autonome. Les utilisateurs inscrits peuvent profiter d'un espace personnel pour écouter leurs playlists. Déployée mais en constante évolution, vous pouvez la visiter en cliquant sur le lien ci-dessous.



Bonus

13 ans d'expérience en laboratoire de recherche et développement en bactériologie.

La conduite d'essais de fermentation hebdomadaire a développé mon esprit d'analyse et nécessité une excellente organisation.

La présentation de mes résultats lors des réunions d'équipe a renforcé ma capacité d'écoute, de remise en question et mon sens de l'observation.

L'amélioration collective des processus de fabrication m'a appris à être à l'écoute et à m'adapter.

De plus, le travail en zone stérile a développé ma rigueur et ma précision.

Contact

Par e-mail

Par téléphone

Voir mon GitHub

in Me rejoindre sur LinkedIn

Téléchargez ma vCard